【裁判字號】    90,易,139
【裁判日期】    900321
【裁判案由】    家庭暴力防治法等
【裁判全文】
臺灣板橋地方法院刑事判決                            九十年度易字第一三九號
    公  訴  人  臺灣板橋地方法院檢察署檢察官
    被      告  甲○○
右列被告因違反家庭暴力防治法等案件，經檢察官提起公訴（八十九年度偵字第二一
三六八號），本院判決如左：
    主  文
甲○○違反法院依家庭暴力防治法第十三條所為之遠離住居所裁定，處有期徒刑月
；又損壞他人之衣衫、機車頭燈、左方向燈及後視鏡二面，足以生損害於他人，處拘
役貳拾日；如易科罰金，均以佰元折算壹日。
被訴恐嚇部分無罪。
    事  實
一、甲○○與乙○○係翁媳，為家庭暴力防治法第三條第三款所定之家庭成員。甲○○前於民國八十八年十月間及於八十九年一月間，因對乙○○有家庭暴力之行為
    ，經乙○○向本院聲請民事通常保護令，由本院於八十九年一月三十一日核發八
    十八年度家護字第二七六號民事通常保護令，諭令甲○○不得對乙○○、家庭成
    員丙○○○實施身體或精神上不法侵害之行為，不得直接或間接對於乙○○為騷
    擾之聯絡行為，且甲○○應在八十九年二月四日中午十二時前遷出乙○○於台北
    縣三峽鎮○○路二二二巷二五四弄六一號住居所，並將全部鑰匙交付乙○○，甲○○應自八十九年二月四日中午十二時起最少遠離乙○○住居所至少十公尺。詎
    甲○○因不滿前所涉家庭暴力之傷害案件雖經撤回告訴，惟仍因違反上開本院依
    家庭暴力防治法第十三條所為之遠離住居所保護令之裁定，為本院判處拘役二十
    日，如易科罰金以三百元折算一日確定（八十九年度易字第二三七三號），且又
    無力繳納易科之罰金，竟仍基於違反民事通常保護令之犯意，於八十九年十一月
    九日下午五時十分許，進入以乙○○上開住居所為中心起算之十公尺範圍以內，
    前往乙○○上開住居所門口，要求同住該處之前夫丁○○為其代繳易科之罰金，
    而再次違反本院所為上開民事通常保護令裁定。惟丁○○因堅拒為其代繳罰金，
    甲○○甚為不滿，竟又另基於毀損之故意，乃先持乙○○住處門口之水龍頭打砸
    丁○○所有之車號ＰＮＩ─三二三號機車之頭燈、左方向燈及後視鏡，再接續拉
    址丁○○身上所穿之衣衫，致上開機車之頭燈、左方向燈及後視鏡二面及所穿之
    衣衫均因而破損不堪使用，致生損害於丁○○。
二、案經丁○○訴由台北縣警察局三峽分局報請臺灣板橋地方法院檢察署檢察官偵查
    起訴。
    理  由
壹、有罪部分：
一、訊據被告甲○○對右揭違反民事通常保護令進入乙○○上開住居所十公尺範圍內
    及毀損事實已自白不諱，核與告訴人丁○○指訴情節及證人即前往處理之警員蔡
    建忠證述相符，並有現場毀損照片八紙及本院八十八年度家護字第二七六號民事
    通常保護令影本在案可憑，是事證明確，被告犯行堪以認定。
二、核被告所為，係犯家庭暴力防治法第五十條第四款之違反法院依第十三條所為之
    遠離住居所裁定罪及刑法第三百五十四條之損壞他人之衣衫、機車頭燈、左方向
    燈及後視鏡二面，足以生損害於他人罪。所犯上開二罪，犯意各別，構成要件行
    為互異，應予分論併罰。審酌被告前已因違反保護令罪經本院判刑確定仍不知警
    惕再次違犯及其犯罪動機、目的、手段、及所生危害尚非重大，犯罪後態度等一
    切情狀，分別量處如主文所示之刑。又被告行為後，刑法第四十一條已於九十年
    一月十日修正公布施行，並於同年月十二日生效，其得易科罰金之罪已變更放寬
    為犯最重本刑為五年以下有期徒刑以下之刑之罪，比較新舊法結果，對被告並無
    不利之影嚮，依刑法第二條第一項前段之規定，應適用裁判時之法律，爰依裁判
    時之修正後刑法第四十一條第一項前段規定，均諭知其易科罰金之折算標準。
貳、無罪部分：
一、公訴意旨另以被告於上開違反保護令及毀損丁○○機車頭燈等行為之時地，又另
    對丁○○之母丙○○○恐嚇稱：「要殺你全家人」之語，致丙○○○心生畏懼，
    因認被告另涉有刑法第三百零五條之恐嚇危害安全罪嫌云云。
二、按犯罪事實應依證據認定無證據不得推定其犯罪事實，刑事訴訟法第一百五十四
    條定有明文。又認定不利被告之事實，須依積極證據，苟積極證據不足為不利於
    被告事實之認定時，即應為有利於被告之認定，更不必有何有利之證據；另告訴
    人之告訴係以被告受刑事訴追為目的，是其陳述是否與事實相符，仍應調查其他
    證據以資審認。（最高法院三十條上字第八一六號、五十年台上字第一三○○號
    判例參照)
三、本件公訴人所以認被告涉有上開恐嚇犯行，無非係以告訴人胡照高鳳之指訴及證
    人乙○○、丁○○之證述為據。訊據被告則堅決否認有何恐嚇犯行，辯稱：伊絕
    未出言恐嚇，告訴人等指述均非實在等語置辯。
四、經查告訴人丙○○○及證人乙○○、丁○○固於偵審中迭次指證被告係於警據報
    前來處理而強制逮捕被告並帶上警車之際，出言恐嚇致其心生恐懼等情，惟本院
    經傳訊當場逮捕被告之警員蔡建忠已到庭結證稱：「（逮捕時）被告很不配合，
    嘴巴也有罵，罵什麼內容，因為忙著逮捕被告時，聽不太清楚」等語，已難認在
    此強制逮捕之混亂情形中，被告是否確有口出該言，況被告為警逮捕時既因抗拒
    而為警強制帶上警車，且因不滿而口出穢言，惟被告當時既在警員之壓制拘束中
    ，依其情形縱認被告有口出前揭之語，亦應屬不滿遭逮捕之發洩情緒之語，已難
    認被告係有恐嚇之故意，且其話語之對象究係對不可能發生恐懼心理之執勤警員
    或係針對告訴人等，亦難辨認，況再參酌證人丁○○及乙○○於警訊提出前開毀
    損告訴及指證時均未向警指明有何遭被告恐嚇之事實，而係檢察官於偵查中傳喚
    告訴人丙○○○到庭時，始一致向檢察官指訴謂其均在場聽聞被告之恐嚇因而心
    生恐懼云云，惟告訴人丙○○○卻又同時於檢察官訊以是否提出恐嚇部分之告訴
    時表示「我不告，我希望有個存底」等語，是告訴人丙○○○或證人乙○○、丁○○對此被告於遭逮捕時話語，苟確因此恐懼而生危害其安全，自應當場或於警
    訊時即向警表明告訴或舉發之意，豈有僅指訴被告毀損及違反保護令之事實，對
    情節較重之恐嚇事實卻又隱忍不發之理？而告訴人何以於偵查中指訴後卻又當庭
    表示不願告訴？在在均足認告訴人等顯並無因被告言詞而心生恐懼致危害其安全
    之心理甚明，其等於偵查及本院審理中均迭次指稱因此受恐懼云云，尚不足採。
    此外復查無其他積極證據，足以證明被告有何以加害告訴人生命之言詞之恐嚇故
    意，或告訴人有何因而確生危害其安全之心理，從而被告恐嚇危害安全之犯行尚
    屬不能證明，依法自應為被告無罪之諭知。
據上論斷，應依刑事訴訟法第二百九十九條第一項前段、第三百零一條第一項，家庭
暴力防治法第五十條第四款，刑法第三百五十四條、第二條第一項前段、第四十一條
第一項前段，罰金罰鍰提高標準條例第一條前段、第二條，判決如主文。
本案經檢察官朱帥俊到庭執行職務。
中      華      民      國      九十      年      三      月   二十一   日
                              臺灣板橋地方法院刑事第六庭
                                      法  官  朱  耀  平
右正本證明與原本無異
如不服本判決應於送達後十日內向本院提出上訴狀
                                      書記官  黃  炎  煌
中      華      民      國      九十      年      三      月   二十一   日
附錄本案論罪科刑法條全文：
家庭暴力防治法第五十條
違反法院依第十三條、第十五條所為之下列裁定者，為本法所稱之違反保護令，處
三年以下有期徒刑、拘役或科或併科新台弊十萬元以下罰金：
一  禁止實施家庭暴力行為。
二  禁止直接或間接騷擾、接觸、通話或其他連絡行為。
三  命遷出住居所。
四  遠離住居所、工作場所; 學校或其他特定場所。
五  命完成加害人處遇計畫：戒癮治療、精神治療、心理輔導或其他其他治療、輔導
    。
刑法第三百五十四條
毀棄、損壞前二條以外之他人之物或致令不堪用，足以生損害於公眾或他人者，處二
年以下有期徒刑、拘役或五百元以下罰金。


司法院資訊處製作；財團法人民間司法改革基金會備份。
